【裁判字號】    89,交聲,50
【裁判日期】    890531
【裁判案由】    聲明異議
【裁判全文】
臺灣臺中地方法院交通事件事裁定                    八十九年度交聲字第五號
    原處分機關  交通部公路局台中區監理
    受處分人  甲○○○
    即異議人
右列受處分人因違反道路交通管理處罰條例案件，對於交通部公路局台中區監理所中
華民國八十九年三月十六日所為之處分（中監稽違字第六０－八三七七一號裁決書）
聲明異議，本院裁定如左：
    主  文
原處分撤銷。
甲○○○不罰。
    理   由
一、本件原處分機關以：受處分人甲○○○於民國八十九年一月三十一日上午七時五
    十七分許，在中壢市○○○○○路口，駕駛車號Ｌ九－一一九二號自小客車，雙
    黃線超車且經警鳴笛示意停車受檢，不服取締，仍加速往普義路方向駛離，而違
    反道路交通管理處罰條例第四十七條第三款、第六十條第一項之規定，遭桃園縣
    警察局交通警察隊警員逕行舉發，填掣（八八）桃警交字第００八三七七一號舉
    發違反道路交通管理事件通知單（下簡稱舉發通知單），嗣經交通部公路局台中
    區監理所於八十九年三月十六日以中監稽違字第六０－八三七七一號裁決書裁處
    ：自收受裁決書次日起十五日內，依最低金額新台幣（下同）二千一百元裁罰，
    逾期依四千二百元裁罰並記違規點數二點等語。異議人則以：系爭車號Ｌ九－一
    一九二號自小客車為其所有，其與先生敬坤螢均在台安證券股份有限公司（下簡
    稱台安證券公司）上班，其任營業員，敬坤螢任總經理特助，於八十九年一月三
    十一日，其依例開系爭車輛送二個女兒分別上幼稚園即至褓母家中，於八時左右
    到達公司停放於停車場，八時三十分至十二時許，在公司營業大廳受託客戶股票
    買賣，並沒有在被舉發時間駕上開車輛行經舉發地點，警察所取締的違規者有誤
    ，其並無裁決書所載違規事實等語。
二、經查，台安證券公司營業員及總經理特助，上班均不用打卡，如欲請假，營業員
    需填請假條，總經理特助則須向總經理報備，甲○○○於八十九年一月三十一日
    並未請假，敬坤螢只要有股市開盤即會上班，因為敬坤螢要載甲○○○上班，其
    二人上班時間為早上八時至下午四時許，甲○○○今年只有於四月八日請假過一
    次等情，業據台安證券公司總經理陳中勝到庭證稱明確，並有台安證券公司之員
    工請假卡一份附卷可憑。次查，於八十九年一月三十一日上午八時二十六分十九
    秒，異議人甲○○○即已接受客戶委託下單，亦有其提出該日之營業電腦螢幕照
    片二紙在卷可按。另證人台安證卷公司總務人員徐瑞琳到庭證稱：因公司停車場
    室外租的，所以其每天均會至停車場巡視有無外車進入，八十九年一月三十一日
    ，甲○○○有將車子停入停車場，他的車子是白色ＣＥＦＩＲＯ，車號記不得，
    因公司只有她一人開那型車輛，所以有印象等語在卷。是八十九年一月三十一日
    上午八時許起，異議人及其先生敬坤螢應有一同駕系爭車輛車至公司上班。
四、復查，本案舉發之警員羅源俊雖到庭證稱：當天我是執行交通疏導勤務，我站在
    路北向入口，旁邊還有一位同事，當時北上是紅燈，可以右轉。但他未走右轉車
    道，直接從雙黃線逆向有一部車子衝出來，我當時吹哨子並以手勢攔車，該車均
    沒有停下來，我記下車號、及車型為裕隆白色日產車子，我站的位置離違規車三
    到五公尺左右，我回去核對電腦資料相符，車主為甲○○○，我才開單舉發，當
    時並無法看清駕駛人性別等語。然異議人所有系爭車輛固為白色ＣＥＦＩＲＯ二
    千ＣＣ車型，然外觀業已改裝成三千ＣＣ，業經異議人陳明在卷，並提出系爭車
    輛照片四張附卷為證，是舉發警員執勤當時，因違規車輛疾駛而過，對於該違規
    車輛之車號及車型容或記載有誤，自難依其上揭證詞即認受處分人所有之系爭車
    輛確有行經違規地點並違規不服取締。
五、末查，受處分人自陳其娘家與婆家均在中壢市，由中壢市至台中市之車程，若無
    塞車約二小時，一般回中壢均是於週休二日時，且中午吃過飯後即回台中，八十
    九年一月三十一日為星期一，但前週末日並未回中壢等語在卷，而本件經舉發違
    規之時間為八十九年一月三十一日上午七時五十七分，有舉發通知單一份在卷可
    稽，是依前所論述，受處分人於八時二十六分許即已接受客戶委託下單，且其先
    生敬坤螢亦一同上班，則受處分人所有系爭車輛要無於半小時之內即得由中壢市
    駛回台中市之可能，是其辯稱其所有之系爭車輛於八十八年一月三十一日上午七
    時五十七分許，並未行經中壢市○○○○○路口，並違規不服取締等情，應可採
    信。此外，本件查無其他確實證據可供審酌異議人是否確有右開違規之行為，異
    議人復提出明確反證憑以證明其並無違規之事實，是以異議人應不罰，則原處分
    機關猶遽以裁罰即有不當，應予撤銷。
據上論斷，應依道路交通案件處理辦法第二十條，裁定如主文。
中      華      民      國    八十九    年      五      月    三十一    日
                                      臺灣臺中地方法院交通法庭
                                          法  官  陳  淑  芳
右正本證明與原本無異。
如不服本裁定應於送達後五日內向本院提出抗告狀。
                                          書記官
中      華      民      國  八十九    年      六      月        一    日


司法院資訊處製作；財團法人民間司法改革基金會備份。
